【裁判字號】    89,上易,769
【裁判日期】    890531
【裁判案由】    恐嚇等
【裁判全文】
臺灣高等法院高雄分院刑事判決    八十九年度上易字第七六九號
    上  訴  人
    即  被  告  乙○○
右上訴人因恐嚇等案件，不服臺灣高雄地方法院八十八年度易字第五○三四號中華民
國八十九年二月二十九日第一審判決（起訴案號：臺灣高雄地方法院檢察署八十八年
度偵字第八八八一號），提起上訴，本院判決如左：
      主  文
上訴駁回。
    事  實
一、乙○○明知武士刀係政府之管制物品，未經許可，不得無故持有，竟於八十八年
    二月間某日，在高雄市○○路路邊地攤，以新台幣（下同）四千五百元之價格，
    買受武士刀及短刀（非屬管制刀械）各一把，其並將該武士刀之刀鋒予以磨利，
    藏置於高雄市○○區○○街一一四號家中之神明桌下面，予以持有（經原審以未
    經許可持有刀械罪判處罪刑，上訴於本院後，由被告撤回上訴而確定）。嗣八十
    八年三月三十一日凌晨二時許，乙○○友人陳何吉因於酒後遭其表弟甲○○告誡
    ，心有不甘，遂與乙○○共同基於恐嚇之犯意聯絡，於上開乙○○住處攜帶上開
    武士刀、短刀、藍波刀（非屬管制刀械）各一把、鐵管一支、木棍二支，並搭乘
    由王榮宗（另經原審為無罪之諭知）駕駛車牌號碼ＹＯ─三四六號營業小客車，
    前往高雄市鼓山區○○○路五十三巷三號甲○○住處，由陳何吉持短刀、乙○○
    持武士刀，敲打甲○○家樓下之鐵門，欲找甲○○下樓理論，致甲○○心生畏懼
    ，報警當場查獲，並扣得乙○○所有上開刀械、木棍、鐵管等物品。
二、案經高雄市政府警察局鼓山分局報請臺灣高雄地方法院檢察署檢察官偵查起訴。
    理  由
一、訊據上訴人即被告乙○○對於右揭時地與陳何吉持刀械前往甲○○住處一情，於
    偵查、原審及本院審理中坦承不諱，惟矢口否認有恐嚇犯行，辯稱：伊至甲○○
    住處時，係空手並未持刀，伊當時並無要以刀械恐嚇甲○○之意思云云。惟查：
（一）右揭事實，業據被害人甲○○於警訊及偵查中指訴綦詳，並有武士刀、短刀、
      藍波刀各一把、鐵管一支、木棍二支扣案可稽，且扣案之刀械經原審送交高雄
      市政府鑑定，鑑定結果認為：送鑑定之長刀係屬槍砲彈藥刀械管制條例列管之
      武士刀，另一把刀械（詳如原審卷五七頁圖片）非屬槍砲彈藥刀械管制條例列
      管之刀械，有該局八九高市警保字第○一一二五號函文在卷可參。
（二）被害人甲○○於警訊中陳稱：「當時我出來就看見陳何吉拿一支短武士刀及乙
      ○○拿一把長武士刀、．．，其二人並做勢要刺向我，陳何吉並有說要讓我死
      台詞出來」（警卷第十六頁），於偵查中陳稱：「他們一手敲鐵門，一邊叫我
      出來，大小聲的叫」（偵查卷第三六頁）等語，參以被告陳何吉於警訊及偵查
      中供稱：「當時由我攜帶一把較短武士刀、乙○○攜帶一把較長武士刀：：以
      言語嚇他並叫他出來」（警卷第三頁）），被告乙○○於偵查中供稱：「陳何
      吉當時有以腳踢鐵門，並口出穢言，其與甲○○二人互罵」、「我們是預計要
      嚇唬甲○○」（原審卷第三六、三七頁）等情，被告乙○○確實均有持刀至甲
      ○○住處踢門叫罵等情，應堪認定。被告乙○○所辯其無恐嚇之意云云，尚難
      採信。況且，恐嚇僅須有表示將加害之意思為已足，不論直接或間接均屬之，
      且恐嚇方法為言語、文字、舉動均無不可，是被告乙○○持刀至甲○○住處踢
      門叫罵等情，應屬恐嚇行為，應堪認定。
（三）綜上所述，被告乙○○所辯，顯係諉卸之詞，不足採信，其犯行堪予認定。
二、核被告乙○○所為，係犯刑法第三百零五條之恐嚇危害安全罪。
三、原審就被告恐嚇部分因而適用刑法第二十八條、第三百零五條、第四十一條，罰
    金罰鍰提高標準條例第一條前段、第二條之規定，並審酌被告之犯罪動機、目的
    、手段、所生之危害及犯罪後已與被害人達成和解（有和解書在卷可參），甲○
    ○同意不再追究等一切情狀，量處有期徒刑三月，並諭知易科罰金之折算標準。
    經核原判決認事用法，均無不合，量刑亦屬允當，被告上訴意旨，以量刑過重，
    指摘原判決不當，為無理由，應予駁回。
四、據上論斷，應依刑事訴訟法第三百六十八條，判決如主文。
本案經檢察官林炎昇到庭執行職務。
中    華    民    國     八十九     年      五        月   三十一   日
                              臺灣高等法院高雄分院刑事第八庭
                                  審判長法官  郭雅美
                                        法官  張盛喜
                                        法官  莊飛宗
右正本證明與原本無異。
不得上訴。
                                      書記官  張宗芳
中    華    民    國     八十九     年       六       月      二    日
附錄本案論罪科刑法條全文：
刑法第三百零五條：
以加害生命、身體、自由、名譽、財產之事，恐嚇他人致生危於安全者，處二年以下
有期徒刑、拘役或三百元以下罰金。
                                                                        Ｄ


司法院資訊處製作；財團法人民間司法改革基金會備份。
